臺灣臺北地方法院刑事判決
111年度易字第435號
公  訴  人  臺灣臺北地方檢察署檢察官
被      告  陳威宇



上列被告因竊盜案件，經檢察官聲請簡易判決處刑（111年度偵
字第15815號），本院（111年度簡字第1354號）認為不宜逕以簡
易判決處刑，改依通常程序審理，判決如下：
    主  文
陳威宇犯竊盜罪，處拘役伍拾日，如易科罰金，以新臺幣壹仟元
折算壹日。
未扣案如附表所示之物均沒收，於全部或一部不能沒收或不宜執
行沒收時，追徵其價額。
    事  實
一、陳威宇意圖為自己不法之所有而基於竊盜之犯意，於民國11
    1年4月20日9時31分許在臺北市○○區○○路0號4樓工地內，徒
    手竊取張凌雲所有、如附表所示之物，得手後即離開現場。
二、案經張凌雲訴請臺北市政府警察局萬華分局報告臺灣臺北地
    方檢察署檢察官偵查後聲請簡易判決處刑。
    理  由
壹、程序部分
一、按法院認為應科拘役、罰金或應諭知免刑或無罪之案件，被
    告經合法傳喚無正當理由不到庭者，得不待其陳述逕行判決
　　，刑事訴訟法第306條定有明文。被告陳威宇經合法傳喚，
    於本院111年7月26日審理程序無正當理由不到庭，有審理程
    序傳票送達證書、報到單及審判筆錄可稽，本院認為應科拘
    役之案件，揆諸上揭規定，爰不待其陳述，逕為一造辯論判
    決，合先敘明。
二、當事人對於以下本院作為得心證依據之被告以外之人於審判
    外陳述，經本院審理時逐項提示，均未於言詞辯論終結前，
    聲明異議，本院審酌各項證據作成時之狀況，認為並無不可
    信或不適當之情事，依刑事訴訟法第159條之5第2項規定，
    認均有證據能力。
貳、實體部分　　
一、訊據被告坦承其於前揭時、地徒手拿取告訴人張凌雲所有之
    前揭背包，為監視錄影畫面顯示之人，惟矢口否認竊盜犯行
　　，辯稱：伊有雙重人格，這可能是另一人格之「小傑」所為
    云云。經查：
(一)被告於111年4月20日9時31分許，在臺北市○○區○○路0號4樓
    工地外走道，身著紅色上衣、黑色背心、牛仔褲，徒手翻找
    告訴人所有之黑色包包，隨後走出工地騎乘機車離去，此有
    監視器錄影擷取畫面7張可稽（見偵卷第25-28頁），嗣旋經
    在前揭工地工作之告訴人於同日10時30分許發現並調閱監視
    錄影畫面，因而發現行為人係亦在該處工作之被告，而經員
    警於同日14時40分許查獲被告到案，則據證人即告訴人於警
    詢中證述明確（見偵卷第17-19頁），被告於員警查獲時身
    上仍穿著於早上竊取包包時之前揭服飾，並供承自己應該即
    係所提示前揭監視錄影畫面中翻找告訴人包包之人等語
　　，此有被告之警詢筆錄、照片1張可佐（見偵卷第9-12、29
    頁），而堪認定。
(二)被告固辯稱係其另一人格「小傑」所為云云，惟被告未提出
    任何佐證以實其說；且依其所述，其於同日9時許為至工地
    從事搬運粗工之工作，而騎乘電動車前往現場，本案發生後
    隨即於同日9時32分許走出工地、於9時46分許騎乘即電動車
    離開現場，有前揭監視錄影擷取畫面可佐。觀諸其進入工地
    後，因見告訴人置於施工場所之包包，而於同日9時31分許
    行竊並移動至無人、封閉之走廊內翻找包包內物品，隨即無
    間斷地騎乘原使用之交通工具即電動車離去，各該舉動間之
    時、空緊密且變換頻繁，該人得以流暢使用工區犯罪機會、
    移動至較隱蔽區域翻找財物、離開工區並騎乘被告方知停放
    地點之交通工具資源，遂行整體竊盜犯行及離去現場，堪信
    該人就前揭過程中所多度變換之場景、得近用之工具，資訊
    交換上毫無障礙，並無其所謂人格轉換、不同之人格相互間
    無法認知對方經驗之精神障礙情況。又參以被告於數小時後
    即遭查獲，製作筆錄時神智清楚且辯稱不確定自己有無行竊
　　、可能是另一人格「小傑」所為等情，可見其前揭所辯，應
    屬卸責之辭，不足採信。綜上，本件事證既明，被告之前揭
    竊盜犯行堪以認定，應依法論科。
二、核被告所為，係犯刑法第320條第1項之竊盜罪。被告因違反
    毒品危害防制條例案件，經本院以107年度審訴字第1067號
    判處有期徒刑7月，嗣於109年1月3日有期徒刑執行完畢出監
　　，有臺灣高等法院被告前案紀錄表在卷足參，其於受有期徒刑執行完畢後5年內，故意再犯本件有期徒刑以上之罪，為累犯。按受徒刑之執行完畢，或一部之執行而赦免後，五年以內故意再犯有期徒刑以上之罪者，為累犯，加重本刑至二分之一，刑法第47條第1項規定固定有明文。然參酌司法院釋字第775號解釋之意旨，應以其是否有其特別惡性或對刑罰反應力薄弱等事由，依職權本於合目的性之裁量，爰審酌被告犯前述竊盜罪，與被告前案所犯之施用毒品罪保護法益及罪質類型不同，尚難以被告曾犯施用毒品案件之事實，逕推認被告犯本案竊盜罪有何特別惡性或累犯立法意旨之刑罰感應力較薄弱、有加重其最低本刑必要之情形，裁量不予加重最低本刑，以符罪刑相當原則及比例原則。爰以行為人之責任為基礎，審酌被告不思以正當方式獲取財物，僅因一時貪念即徒手竊取告訴人置於工區之包包，此犯罪之手段、動機、目的及財物價值，所為實無足取，犯後未坦承犯行、未賠償告訴人所受損害之犯後態度，兼衡及其自述國中肄業、從事臨時工、家境貧寒之智識程度、生活及家庭經濟狀況等一切情狀，量處如主文所示之刑，並諭知易科罰金之折算標準。
三、沒收之說明：
　  查未扣案被告所竊如附表所示之物品，屬被告實行竊盜犯行
    之所得，既未實際發還告訴人，本案又無刑法第38條之2第2
    項之情形，爰依刑法第38條之1第1項前段宣告沒收，於全部
    或一部不能沒收或不宜執行沒收時，依同條第3項規定，追
    徵其價額。
據上論斷，應依刑事訴訟法第299條第1項前段，判決如主文。
本案經檢察官楊石宇聲請簡易判決處刑，檢察官鄭雅方到庭執行
職務。
中　　華　　民　　國　　111 　年　　8 　　月　　9 　　日
                  刑事第九庭  法  官  張谷瑛
上正本證明與原本無異。 
如不服本判決應於收受送達後20日內向本院提出上訴書狀，並應
敘述具體理由；其未敘述上訴理由者，應於上訴期間屆滿後20日
內向本院補提理由書（均須按他造當事人之人數附繕本）「切勿
逕送上級法院」。告訴人或被害人如對於本判決不服者，應具備
理由請求檢察官上訴，其上訴期間之計算係以檢察官收受判決正
本之日期為準。 因疫情而遲誤不變期間，得向法院聲請回復原
狀。
                              書記官  黃詠嘉
中　　華　　民　　國　　111 　年　　8 　　月　　9 　　日
附錄論罪科刑法條
中華民國刑法第320條
意圖為自己或第三人不法之所有，而竊取他人之動產者，為竊盜
罪，處五年以下有期徒刑、拘役或五十萬元以下罰金。
意圖為自己或第三人不法之利益，而竊佔他人之不動產者，依前
項之規定處斷。
前二項之未遂犯罰之。　
附表
內含APPLE廠牌Iphone10S型號智慧型手機1支、現金新臺幣（下同）200元、APPLE廠牌Airpods型號耳機1組之黑色包包1個（價值合計約2萬9200元）。